【裁判字號】    99,交抗,1140
【裁判日期】    990526
【裁判案由】    違反道路交通管理處罰條例
【裁判全文】
臺灣高等法院交通事件裁定            99年度交抗字第1140號
抗  告  人
即受處分人  甲○○
上列抗告人因違反道路交通管理處罰條例案件，不服臺灣新竹地
方法院，中華民國99年3月31日所為裁定（98年度交聲字第415號
），提起抗告，本院裁定如下：
    主  文
原裁定撤銷，發回臺灣新竹地方法院。
    理  由
一、本件原裁定以：抗告人即受處分人甲○○於民國98年1月24
    日9時16分許，騎乘車牌號碼BLZ-907號之普通重型機車，沿
    新竹市○○路北上行經中華路四段和牛埔南路交岔路口時（
    北端路口，T字路口），為新竹市警察局第三分局香山派出
    所警員黃獻慶查獲有「駕車行經有燈光號誌管制之交岔路口
    闖紅燈」之違規事由，當場填掣竹市警交字第E00000000號
    舉發違反道路交通管理事件通知單，嗣經交通部公路總局新
    竹區監理所新竹市監理站（即原處分機關）依道路交通管理
    處罰條例第53條第1項規定，裁處罰鍰新台幣（下同）4500
    元，並依同條例第63條第1項第3款規定記違規點數3點。抗
    告人聲明異議略以：抗告人並未闖越紅燈，員警所站執勤位
    置，會被路旁商家遮蔽視線，是以其通過停止線時係綠燈，
    因騎得很慢騎到路口中間號誌轉為紅燈，警察誤以為伊闖紅
    燈云云，為無理由，而駁回其異議。固非無見。
二、惟查：原裁定依憑證人即舉發警員黃獻慶於原審調查時證稱
    ：「（當時舉發的情形為何？）當時是上班時間，一群人在
    十字路口等候中華路的交通號誌，當時我看到異議人騎BLZ-
    907號重型機車，直接闖紅燈北上過來，大家當時都是在那
    邊等紅燈，而異議人卻闖紅燈直行，我就把他攔下來…」、
    及「（你當時如何判定他闖紅燈？）因為我站在中華路上北
    上右側，看北上的交通號誌，當時交通號誌是紅燈，大家都
    停在停止線那邊等紅燈，只有他闖出來，那邊是四時相的號
    誌，當時我看到他闖出來時，已亮紅燈了。」等語資為不利
    於抗告人論斷之證據（原裁定第2頁倒數第11行至第3頁第2
    行）。然查，本件案發時間98年1月24日為星期六，似非上
    班日。則證人謂：當時是上班時間，一群人在十字路口等候
    中華路的交通號誌云云，是否與事實相符，已不無疑義。另
    依卷內新竹市政府警察局第三分局以99年1月20日竹市警三
    分五字第0990001168號函所檢附現場照片4張（原審卷第42
    至44頁）、及99年2月2日竹市警三分五字第0990002682號函
    所檢附實地前往現場拍攝之紅綠燈變化、交通動態，執勤位
    置視線等照片10張（原審卷第49至55頁）所示，現場之紅綠
    燈似均係二時相之交通號誌，與證人黃獻慶所稱：現場係四
    時相號誌之情形不相符合，則證人對系爭路口之交通號誌是
    否有誤認情形？其實情如何？尚待釐清。以上攸關抗告人所
    辯是否可採，及證人證陳憑信性之判斷，原審未予詳查究明
    ，逕行裁定，其調查職責尚嫌未盡，且不足以昭折服。抗告
    意旨執以指摘原裁定不當，尚非全無理由。應由本院將原裁
    定撤銷發回，期釐翔實妥適。
三、據上論結，應依道路交通案件處理辦法第26條，刑事訴訟法
    第413條，裁定如主文。
中    華    民    國    99    年     5     月    26   日
                  刑事第十二庭審判長法  官  蔡永昌
                                    法  官  吳啟民
                                    法  官  蔡國在
以上正本證明與原本無異。
不得再抗告。
                                    書記官  顧哲瑜
中    華    民    國    99    年    5     月    26    日

司法院資訊處製作；財團法人民間司法改革基金會備份。
